# 中国现行商品房预售制度下可以根据新收入准则按时点确认收入么？

提问人：wufaxian 时间：2020-04-06 16:31:33
这个问题在百度文库看了一下，不知道我理解是否正确，故此在论坛向各位老师请教。原文链接如下：
https://wenku.baidu.com/view/0818a3c7f021dd36a32d7375a417866fb84ac0e4.html 重点段落：在第二页。
对于期房销售，房企在符合预售条件时开始陆续收到房款此时能否确认收入呢？在旧收入准则下是不确认收入的，作为预收账款处理。现在我们逐条验证上述三个条件：期房预售，由于房子还未完工，客户无法在企业履约的过程中消耗企业履约带来的经济利益，不符合第一个条件；房子在建过程中，客户一般也无法控制房子，不符合第二个条件；条件；
期房预售时一般已经明确了房号，此时对预售的单套房子来说具有不可替代性，同时房屋预售合同也会明确约定房款的支付进度，实务中期房的销售周年，不少房企在房屋竣工备案之前合同全款已经收齐，即使没有收齐，根据房款的支付进度，房企也取得剩余房款的收款权，这个收款权受到法律保护，通常客户逾期付款会产生相应的违约金。因此，房企期房销售满足第三个条件的，
属于时段履约，需要在一段时间内确认收入，也就说无需等到交房这个时点才确认收入，在预售之后就可以按照履约进度来确认收入。新收入准则下，房企期房销售属于时段履约，可以根据履约进度来确认收入，这样房企期房销售收入的确认显然是比旧收入准则提前了。
问题：
1 、在新收入准则下，房企对预售房屋是按照时点确认收入？还是按照时段确认收入还是有一定选择权的？
2 、如果按照时段确认收入。我的理解：现行中国商品房新房预售模式下。客户一般都是在预售合同签署后缴纳全款（按揭实际上是银行代客户缴纳了全款）假设房屋成本是 80 万， 销售价格是 100 万，签订预售合同的时候，房屋已经完工30%。于是企业确认 30 万收入， 70 万合同负债？第二年如果玩功率达到50% 。则再确认 20 万收入，合同负债剩余 50 万。
3 、如果按照时点确认收入，则不可以在签订预售合同后，即全额确认收入，只能在交房后确认收入？如果是，则在买家付完全款以后确认 100 万预收款。由于没有确认收入，所以只能确认 100 万预收款。因为合同负债是伴随新收入准则产生的。因此如果预售房屋的收入时点推迟到交房时才确认。那么理论上就不可能产生大额的合同负债。只能确认为预收款。
不知道我一上的理解正确么？

回答人：chenyiwei
目前实务中，一般认为在国内通常的商品房预售实务下，仍然是和以往一样在交房时确认收入，收入确认时点无重大变化。

提问人：失之东隅 时间：2020-04-06 17:35:28
如果执行新准则后，通过合同条款的修改，也无法向碧桂园一样提前确认收入？

回答人：chenyiwei
这要看法律环境和惯例是否支持了。我理解不仅仅是修改合同条款的问题。至少在目前还没有看到。

提问人：wufaxian 时间：2020-04-06 18:58:29
谢谢陈老师的回复。如果是在交房的时候确认收入，按道理说就不会有大量的“合同负债”了吧。已知该项目并没有什么大量的未完工配套设施。

回答人：chenyiwei
预收款在交房前就是合同负债。